【裁判字號】    92,易,1001
【裁判日期】    920625
【裁判案由】    竊盜等
【裁判全文】
臺灣臺北地方法院刑事判決                        九十二年度易字第一一號
    公  訴  人  臺灣臺北地方法院檢察署檢察官
    被      告  乙○○
右列被告因竊盜案件，經檢察官提起公訴（九十二年度偵字第五○一一、六九三一號
），本院判決如左：
    主  文
乙○○以詐術得財產上不法之利益，處有期徒刑參月，如易科罰金以參佰元折算壹日
；緩刑參年。
    事  實
一、乙○○與甲○○原係朋友關係，因此得知甲○○據以登入「天堂線上遊戲」之帳
    號為「ＷＡＫＡ00000000」、登入密碼以及該帳號底下共有「孤日」及
    「ＷＡＫＡ王」等二名虛擬人物，竟基於意圖為自己不法所有之同一目的，於民
    國九十二年一月二十二日凌晨四時五十七分及五時零七分，在臺北市○○區○○
    路一二五巷十七號一樓之「ＨＡＰＰＹＨＯＵＲ」網路咖啡廳內，未經甲○○之
    同意，以甲○○所有之「ＷＡＫＡ00000000」遊戲帳號及登入密碼登入
    遊戲橘子數位科技股份有限公司（址設臺北縣中和市○○路七三六號十二樓之二
    ，下稱遊戲橘子公司）之「巨龍拉冬」伺服器（按遊戲橘子公司就「天堂」線上
    遊戲部分目前共設置有卅三個伺服器，各個伺服器均以希臘神話中之鬼神為名，
    例如天神宙斯、戰神雅典娜、太陽神阿波羅等，遊戲參與者《下稱玩家》必須購
    買遊戲時數《點數》，並透過電腦連接網際網路登入遊戲橘子公司所設置之特定
    伺服器，方得參與天堂線上遊戲，而遊戲橘子公司所設置之各個伺服器《如太陽
    神阿波羅》均為一個獨立之虛擬世界，一個遊戲帳號可以在一個伺服器登記三名
    虛擬人物，而虛擬人物只能在玩家登記之伺服器內進行遊戲），使遊戲橘子公司
    因而陷於錯誤，誤以為係甲○○本人親自上網玩取天堂線上遊戲，而提供該線上
    遊戲伺服主機予乙○○使用，乙○○因此得以連結進入「天堂」線上遊戲並操作
    「ＷＡＫＡ00000000」遊戲帳號所代表之虛擬人物「孤日」、「ＷＡＫ
    Ａ王」，取得對於該帳號之支配權，乙○○同時並以自己所有之「000000
    000」遊戲帳號登入天堂線上遊戲同一「巨龍拉冬」伺服器，同時操作該遊戲
    帳號所代表之代號為「神州○○」虛擬人物，擅自將其所操作代號為「孤日」、
    「ＷＡＫＡ王」之虛擬人物所擁有之「細劍」、「保護者斗蓬」、「精靈鏈甲」
    、「紅騎士頭巾」、「鋼鐵長靴」、「鋼鐵手套」、「精靈盾牌」、「妖魔戰士
    護身符」、「Ｔ恤」等無法複製之虛擬裝備、武器、道具（詳如附表一、二所示
    ，附表一為「孤日」所有之物，附表二為「ＷＡＫＡ王」所有之物，此等虛擬裝
    備、武器、道具在虛擬空間即「天堂」線上遊戲時，須以該線上遊戲所使用之「
    天幣」即「金幣」《指在該虛擬空間中所使用之貨幣》購買，惟現實生活中，仍
    具有一定財產上交易價值之電磁紀錄《如「天幣」與新臺幣得約定交易價格一定
    之比例匯兌，或逕以一定價值之新臺幣購買虛擬裝備、武器、道具》），將此等
    高價值之多項虛擬裝備、武器、道具直接「丟棄」於虛擬空間，再由自己所同時
    操作之「神州○○」虛擬人物以在虛擬空間「撿取」之方式，將前揭多項虛擬裝
    備、武器、道具竊取至乙○○所扮演之虛擬遊戲角色身上，破壞甲○○透過所擁
    有之虛擬角色對該等具有現實生活財產價值之虛擬裝備、武器、道具之持有支配
    狀態，建立自己之持有支配關係，此舉除對遊戲橘子公司所維護之伺服器主機內
    電磁紀錄之處理產生干擾，並足以生損害於帳號、密碼遭盜用之甲○○（雖亦生
    損害於經營「天堂」線上遊戲之遊戲橘子公司，惟刑法第三百五十二條第二項干
    擾他人電磁紀錄罪，係告訴乃論之罪，遊戲橘子公司未對乙○○干擾其所維護之
    伺服器主機電磁紀錄處理犯行部分提出告訴），乙○○旋即將上開所竊得之多項
    虛擬裝備、武器、道具，與在虛擬空間中不詳之虛擬遊戲角色人物以「交換」之
    方式換取虛擬空間之「金幣」，再將共計一千一百零三萬個「金幣」以新台幣（
    下同）約一萬元之價格，出賣予不知情之吳中豪，雙方相約在台北市○○○路與
    寧波西街附近之網路咖啡廳，吳中豪當面交付前開價金與乙○○，乙○○則於九
    十二年一月廿三日凌晨零時二十三分，操作前述之虛擬遊戲人物「神州○○」，
    將一千一百零三萬個「金幣」以在虛擬遊戲中「交換」方式交付與吳中豪所扮演
    之線上虛擬遊戲角色「月夜」；嗣甲○○於九十二年一月三十日發現此一異常狀
    態後，隨即向遊戲橘子公司反映並查閱遊戲歷程紀錄後，始發現上情；總計劉鈞
    豪前後共計獲取價值約一萬元之電磁紀錄。
二、案經甲○○訴由臺北市政府警察局刑事警察大隊移請臺灣臺北地方法院檢察署檢
    察官偵查起訴。
    理  由
一、訊據被告乙○○於警、偵訊時及本院審理中均坦承不諱，其於警訊中自承：「（
    問：你竊取盜用被害人甲○○之『ＷＡＫＡ00000000』之帳號及密碼有
    無共犯？是如何竊取的？）沒有共犯，是我一個人竊得。我是在網咖共開兩台電
    腦，我各自開了被害人甲○○帳號，再開我的『000000000』帳號，從
    （孤日）角色轉移道具裝備至（神州○○）角色，我轉移後即在線上脫售成天堂
    幣，再轉賣給玩家。」，於偵訊中則供稱：「（問：姚某帳號下有幾個人物？）
    『孤日』、『ＷＡＫＡ王』，也只有搬過二個人物身上的道具、寶物。」等語，
    核與被害人甲○○於警訊時之指述相符，亦與證人吳中豪於警訊中之證詞相吻合
    ，此外復有甲○○所有之「天堂」線上遊戲虛擬人物「孤日」之虛擬裝備、武器
    、道具遊戲歷程紀錄表、甲○○之遊戲帳號證明書、遊戲橘子數位科技股份有限
    公司函覆北市警刑大電字第○九二六○九一三○○○號有關伺服器：「巨龍」、
    帳號：「ＷＡＫＡ00000000」、時間：一月二十二日四時至五時之道具
    接收者ＩＰ位置、道具接收者會員資料、道具流向、道具接收者角色等級資料，
    及遊戲橘子數位科技股份有限公司函覆北市警中正二分刑字第○九二六○四九五
    ○一○號有關道具接收者遊戲歷程、道具接收者會員資料影本各一份附卷可稽，
    足證被告之自白與事實相符，本件事證明確，被告犯行洵堪認定。
二、按刑法第三百二十三條業於八十六年十月八日修正，增列「電磁紀錄」關於竊盜
    罪章之罪，以動產論；同法第三百五十二條亦增列第二項干擾他人電磁紀錄處理
    罪；是電磁紀錄雖為無體物，仍為竊盜罪及毀損罪之客體，合先敘明。次按竊盜
    罪中所謂竊取，係指破壞原持有人對於財物之持有支配關係而建立新的持有支配
    關係。查被告乙○○竊取之電磁紀錄（天堂虛擬裝備、武器、道具），恆須利用
    遊戲伺服器所虛擬空間，方能支配使用，無法經由單機複製，且被告係經由「天
    堂」線上遊戲伺服器，同時破壞被害人所持有「天堂」遊戲虛擬裝備、武器、道
    具等電磁紀錄之支配關係，並進而建立自己之持有支配關係；又被告因與被害人
    甲○○間係朋友關係而得知他人之遊戲帳號與登入密碼，登入「天堂」網路遊戲
    之伺服器主機，使伺服器主機內電磁紀錄之處理產生干擾而誤以為係有權限者之
    使用行為，並足以生損害於被害人甲○○（雖亦生損害於經營「天堂」線上遊戲
    之遊戲橘子公司，惟惟刑法第三百五十二條第二項干擾他人電磁紀錄罪，係告訴
    乃論之罪，遊戲橘子公司未對乙○○干擾其所維護之伺服器主機電磁紀處理錄犯
    行部分提出告訴）；再者，被告擅自輸入被害人之遊戲帳號及密碼登入「天堂」
    網路遊戲伺服主機並消耗彼等以金錢所購買之遊戲時數（點數），免除支付予「
    天堂」線上遊戲之對價，有為自己不法利益之意圖甚明。核被告乙○○所為，係
    犯刑法第三百二十三條、第三百二十條第一項之竊盜電磁紀錄罪、第三百五十二
    條第二項之干擾電磁紀錄罪及第三百三十九條第二項之普通詐欺得利罪嫌。再其
    先後二次以被害人之遊戲帳號、登入密碼，登入伺服器操控該帳號所代表之虛擬
    人物行為，其先後舉動，在時間及空間上均具有密切之關連性，且係侵害同一法
    益，無非係欲達同一為自己不法所有目的之接續動作，在主觀上顯係基於一貫之
    犯意，屬接續犯為實質上一罪。所犯前揭三罪間，有方法、結果之牽連關係，依
    刑法第五十五條之規定，應從一重之詐欺得利罪處斷，公訴人誤認應依竊盜電磁
    紀錄罪論處，容有誤會，特予敘明。爰審酌被告與被害人係朋友關係，竟貪圖一
    時小利未思正當途徑獲取財物，犯後猶試圖狡卸，於警方人員提出相關事證並經
    證人當面指證，自知無法再規避後始坦承犯行，且事後未與被害人達成和解，犯
    罪所生之損害尚非嚴重等一切情狀，量處如主文所示之刑，並諭知易科罰金之折
    算標準。又被告未曾受有期徒刑以上刑之宣告，有台灣高等法院被告全國前案紀
    錄表一份在卷足憑，被告經此教訓，當知悔改而無再犯之虞，本院認所宣告之刑
    以暫不執行為適當，爰併諭知緩刑參年，以勵自新。
三、被告行為後，刑法業於九十二年六月三日經立法院三讀通過，增訂刑法第三十六
    章有關電腦犯罪之妨害電腦使用獨立罪章，然尚未經公佈施行，故無新舊法比較
    問題，附此敘明。
據上論斷，應依刑事訴訟法第二百九十九條第一項前段，刑法第三百二十三條、第三
百二十條第一項、第三百三十九條第一項、第二項、第三百五十二條第一項、第二項
、第五十五條、第四十一條第一項前段、第七十四條第一款，罰金罰鍰提高標準條例
第一條前段、第二條，判決如主文。
本案經檢察官賴淑芬到庭執行職務
中      華      民      國      九十二      年    六    月   二十五   日
                                      臺灣臺北地方法院刑事第六庭
                                          法    官    吳  孟  良
右正本證明與原本無異。
如不服本判決，應於判決送達後十日內，向本院提出上訴狀。
                                          書 記 官    田  華  仁
中      華      民      國      九十二      年    六    月   二十六   日
附錄論罪科刑法條：
刑法第三百三十九條
意圖為自己或第三人不法之所有，以詐術使人將本人或第三人之物交付者
，處五年以下有期徒刑、拘役或科或併科一千元以下罰金。
以前項方法得財產上不法之利益或使第三人得之者，亦同。
前二項之未遂犯罰之。
刑法第三百二十三條
電能、熱能及其他能量或電磁紀錄，關於本章之罪，以動產論。
刑法第三百二十條
意圖為自己或第三人不法之所有，而竊取他人之動產者，為竊盜罪，處五
年以下有期徒刑、拘役或五百元以下罰金。
意圖為自己或第三人不法之利益，而竊佔他人之不動產者，依前項之規定
處斷。
前二項之未遂犯罰之。
刑法第三百五十二條
毀棄、損壞他人文書或致令不堪用，足以生損害於公眾或他人者，處三年
以下有期徒刑、拘役或一萬元以下罰金。
干擾他人電磁紀錄之處理，足以生損害於公眾或他人者，亦同。
附表：
一、虛擬人物「孤日」所有之虛擬裝備、武器、道具：細劍一個、精靈鏈甲一個、Ｔ
    恤一個、保護者斗篷二個、紅騎士頭巾一個、鋼鐵手套一個、鋼鐵長靴一個、妖
    魔戰士護身符一個、金幣十七萬個、精靈盾牌一個、勇敢藥水二百十二個、自我
    加速藥水五個、敏捷的魔法鋼盔一個、力量的魔法鋼盔二個、治癒的魔法鋼盔一
    個、藤甲一個、魔法寶石四百四十個、鑽石四個、品質紅寶石一個、綠寶石四個
    、高品質紅寶石一個、藍寶石二個、精靈水晶（生命的祝福）一個、變形卷軸四
    十七個、瞬間移動卷軸三十八個。
二、虛擬人物「ＷＡＫＡ王」所有之虛擬裝備、武器、道具：尤米一個、Ｔ恤一個、
    皮甲一個、魔法書（震裂術）一個、鑽石八個、品質鑽石十一個、綠寶石一個、
    品質綠寶石三個、紅寶石三個、品質紅寶石六個、高品質紅寶石二個、藍寶石七
    個。


司法院資訊處製作；財團法人民間司法改革基金會備份。
